【裁判字號】    98,再抗,21
【裁判日期】    980827
【裁判案由】    聲明異議
【裁判全文】
臺灣高等法院臺中分院民事裁定  98年度再抗字第21號
再審聲請人  乙○○
再審相對人  甲○○
上列再審聲請人因與相對人間聲明異議事件，對於中華民國98年
6月24日本院98年度抗字第304號確定裁定，聲請再審，本院裁定
如下：
    主  文
再審之聲請駁回。
再審程序費用由再審聲請人負擔。
    理  由
一、按對於終審法院之裁定有所不服者，除合於法定再審原因得
    聲請再審外，不容以其他之方法聲明不服，故不服終審裁定
    而未以聲請再審之程序為之者，仍應視其為再審之聲請，而
    依聲請再審程序調查裁判（最高法院34年聲字第263號判例
    參照）。本件聲請人對原法院98年度執聲字第42號之裁定聲
    明不服，經本院於民國（下同）98年6月24日以98年度抗字
    第304號裁定駁回其抗告，此駁回抗告之裁定，因訴訟利益
    未逾新台幣150萬元，為不得上訴第三審法院之事件，而不
    得再為抗告，故業已確定，聲請人於98年7月23日具狀聲明
    不服為再抗告，應視為再審之聲請，合先敘明。
二、次按對於確定裁定聲請再審，依民事訴訟法第507條準用同
    法第501條第1項第4款規定，必須表明再審理由，及關於再
    審理由並遵守不變期間之證據，此為必須具備之程式。所謂
    表明再審理由，必須指明確定裁定有如何合於法定再審事由
    之具體情事，始為相當，倘僅泛言有何條款之再審事由，而
    無具體情事者，仍難謂已合法表明再審事由（最高法院64年
    台聲字第76號判例意旨參照）。且對於裁定聲請再審，非主
    張該裁定有民事訴訟法第496條第1項所列各款情形之一，不
    得為之，若僅對前訴訟程序之確定裁判有所指摘，並未表明
    對聲請再審對象之該確定裁定有何法定再審原因者，其再審
    之聲請，自難認謂合法（最高法院69年台聲字第123號、73
    年台聲字第377號判例意旨參照）。又既未合法表明再審事
    由即為無再審之事由，性質上無庸命其補正（最高法院61年
    台再字第137號判例參照）。經查：再審聲請人就本院98年
    度抗字第304號裁定聲請再審，經核其所述意旨，僅係對前
    訴訟程序之確定裁定有所指摘，並未於訴狀中表明該確定裁
    定有何法定再審原因及符合法定再審原因之具體情事，自難
    認已合法表明再審理由，且毋庸命其補正，即得逕行駁回之
    。揆諸上開判例意旨，其再審之聲請非合法，應予駁回。
三、據上論結，本件再審聲請，為不合法。爰依民事訴訟法第
    507條、第502條第1項、第95條、第78條，裁定如主文。
中    華    民    國    98    年    8     月    27    日
                民事第二庭    審判長法  官  邱森樟
                                    法  官  謝說容
                                    法  官  蔡秉宸
以上正本係照原本作成。
不得抗告。
                                    書記官  洪麗華
中    華    民    國    98    年    8     月    28    日
                                                      Ｖ


司法院資訊處製作；財團法人民間司法改革基金會備份。
